【裁判字號】    97,訴,4417
【裁判日期】    970731
【裁判案由】    清償借款
【裁判全文】
臺灣臺北地方法院民事判決              97年度訴字第4417號
    原      告  永豐商業銀行股份有限公司
    法定代理人  丙○○
    訴訟代理人  乙○○
    被      告  甲○○
上列當事人間清償借款事件，本院於民國97年7月29日言詞辯論
終結，判決如下：
    主      文
被告應給付原告新台幣陸拾萬玖仟貳佰零伍元；其中新台幣伍拾
萬陸仟肆佰陸拾肆元部分，自民國九十五年一月十八日起至清償
日止，按年息百分之十一點八八計算之利息，並自民國九十五年
二月十八日起至清償日止，逾期在六個月內者，並按上開利率百
分之十，逾期超過六個月者，超過部分按上開利率百分之二十計
付之違約金；其中新台幣拾萬貳仟柒佰肆拾壹元部分，自民國九
十五年七月十一日起至清償日止，按年息百分之十五計算之利息
，並自民國九十五年八月十一日起至清償日止，逾期在六個月內
者，並按上開利率百分之十，逾期超過六個月者，超過部分按上
開利率百分之二十計付之違約金。
訴訟費用由被告負擔。
本判決於原告以新台幣貳拾萬參仟壹佰元為擔保後，得假執行。
    事實及理由
一、按當事人得以合意定第一審管轄法院，民事訴訟法第24條第
    1項前段定有明文。查，兩造既已於約定書第13條約定，同
    意以原告總行所在地法院 (即本院)為第一審管轄法院（見
    本院卷第5頁反面），則本院就本件訴訟自有管轄權，合先
    陳明。
二、查，台北國際商業銀行股份有限公司與建華商業銀行股份有
    限公司合併，並更名為永豐商業銀行股份有限公司，此有卷
    附行政院金融監督管理委員會民國95年11月13日金管銀(六)字
    第09500476730號函可憑（見本院卷第9頁反面），故本件以
    永豐商業銀行股份有限公司為原告，次予敘明。
三、原告主張：(一)被告於94年1月24日向伊借款新台幣 (下同)60
    0,000元，約定借款期間自94年1月24日起至99年1月24日止
    ，第1至3個月利息按年息2.88%計付，第4至6個月利息按年
    息5.88%計付，第7個月起利息按年息11.88%計付，按期平均
    攤還本息，如未按期攤還本息時，即喪失期限利益，債務應
    視為全部到期，並約定遲延履行給付本金或利息時，除仍按
    上開利率計息外，逾期在6個月以內償還者，按上開利率10
    ﹪加付違約金，逾期在6個月以上者，其超過6個月以上部分
    ，加倍計付。(二)被告於93年10月31日與伊簽訂gaga現金卡申
    請書，約定以600,000元為限度，經核貸為80,000元，利息
    依年息15%按日計算，並於每月20日結算計息，如未按期攤
    還本息時，即喪失期限利益，債務應視為全部到期。詎被告
    自95年1月17日、同年7月10日起即未按期繳款，依約上列借
    款應視為全部到期，尚欠伊本金506,646元、102,741元及自
    95年1月18日、同年7月11日起算之利息、暨自95年2月18日
    、同年8月11日起算之違約金。嗣後，被告並參與債務協商
    ，與全體無擔保債權銀行立有協議書約定按月繳款至清償日
    止。詎被告自95年1月17日、95年7月10日後，即毀諾未依約
    清償，迄今尚積欠本金609,205元及依約應計之利息、違約
    金。依約被告之債務即視為到期，並回復原契約辦理。爰依
    上列各契約之法律關係，提起本訴等情。並於本院聲明：如
    主文第1項所示。
四、被告甲○○則以：對於原告請求之金額部分無意見，但願與
    跟原告協商等語資為抗辯。並聲明駁回原告之訴。
五、經查，原告主張上列之事實，業據提出借據暨約定書、gaga
    現金卡申請書暨往來契約、歷史往來明細查詢等件為證（見
    本院卷第5至7頁），而經被告甲○○到庭表示對原告請求金
    額無意見（見本院卷第16頁反面），故原告主張之事實，堪
    信為真。至被告之協商請求，既未獲原告首肯，自無從解免
    其責。從而，原告依據上列各契約之法律關係，訴請被告應
    給付如主文第1項所示，為有理由，應予准許。
六、原告陳明願供擔保以代釋明聲請宣告假執行，核無不合，爰
    酌定相當擔保金額，准予宣告假執行。
七、綜上所述，本件原告之訴為有理由，爰依民事訴訟法第385
    條第1項前段、第78項、第390條第2項，判決如主文。
中    華    民    國    97    年     7    月    31    日
                  民事第四庭    法  官  吳定亞
以上正本係照原本作成
如對本判決上訴，須於判決送達後20日內向本院提出上訴狀
中    華    民    國    97    年       7  月    31    日
                                書記官  高秋芬


司法院資訊處製作；財團法人民間司法改革基金會備份。
